【裁判字號】    97,裁,2674
【裁判日期】    970509
【裁判案由】    有關郵政事務
【裁判全文】
最  高  行  政  法  院  裁  定
                                     97年度裁字第02674號
上  訴  人  強訊郵通股份有限公司
代  表  人  甲○○
被 上訴 人  交通部
代  表  人  乙○
上列當事人間有關郵政事務事件，上訴人對於中華民國97年1月
17日臺北高等行政法院96年度訴字第1852號判決，提起上訴，本
院裁定如下：
    主  文
上訴駁回。
上訴審訴訟費用由上訴人負擔。
    理  由
一、按對於高等行政法院判決之上訴，非以其違背法令為理由，
    不得為之，行政訴訟法第242條定有明文。依同法第243條第
    1項規定，判決不適用法規或適用不當者，為違背法令；而
    判決有同條第2項所列各款情形之一者，為當然違背法令。
    是當事人對於高等行政法院判決上訴，如依行政訴訟法第
    243條第1項規定，以高等行政法院判決有不適用法規或適用
    不當為理由時，其上訴狀或理由書應有具體之指摘，並揭示
    該法規之條項或其內容；若係成文法以外之法則，應揭示該
    法則之旨趣；倘為司法院解釋或本院之判例，則應揭示該判
    解之字號或其內容。如以行政訴訟法第243條第2項所列各款
    情形為理由時，其上訴狀或理由書，應揭示合於該條項各款
    之事實。上訴狀或理由書如未依此項方法表明，或其所表明
    者與上開法條規定不合時，即難認為已對高等行政法院判決
    之違背法令有具體之指摘，其上訴自難認為合法。
二、本件被上訴人依據檢舉，以上訴人於民國95年8月間遞送人
    間福報社股份有限公司繳費通知、郵政劃撥儲金存款單及聖
    嘉民啟智中心寄送之捐款收據，違反郵政法第6條第1項，乃
    依同法第40條第1款規定，以95年12月12日交郵字第0950012
    119號處分書裁處上訴人罰鍰新臺幣50萬元，並命上訴人立
    即停止遞送信函、明信片或其他具有通信性質文件等營業行
    為。上訴人不服，循序提起行政訴訟，遭原審判決駁回，乃
    對原審判決上訴，雖以該判決違背法令為由，惟核其上訴理
    由狀所載內容，無非仍執與起訴意旨略同並經原審不採之陳
    詞，就原審取捨證據、認定事實之職權行使，指摘其為不當
    ，並就原審已論斷者，泛言未論斷，暨對原審指駁其主張之
    理由，泛言判決不適用法規或適用不當，而未具體表明原審
    判決係如何違背法規、司法院解釋或本院判例，或有如何合
    於行政訴訟法第243條第2項所列各款之情形，難認為已對原
    審判決之違背法令有具體之指摘。依首揭規定及說明，應認
    其上訴為不合法。
三、據上論結，本件上訴為不合法。依行政訴訟法第249條第1項
    前段、第104條、民事訴訟法第95條、第78條，裁定如主文
    。
中    華    民    國    97    年    5     月    9     日
                    最高行政法院第二庭
                        審判長法官  高  啟  燦
                              法官  黃  本  仁
                              法官  黃  合  文
                              法官  廖  宏  明
                              法官  楊  惠  欽
以  上  正  本  證  明  與  原  本  無  異
中    華    民    國    97    年    5     月    9     日
                              書記官  張  雅  琴


司法院資訊處製作；財團法人民間司法改革基金會備份。
